【裁判字號】    88,易,2114
【裁判日期】    890202
【裁判案由】    傷害
【裁判全文】
臺灣臺中地方法院刑事判決                        八十八年度易字第二一一四號
    公  訴  人  台灣台中地方法院檢察署檢察官
    被      告  乙○○
右列被告因傷害案件，經檢察官提起公訴 (八十八年度偵字第一三三五六號)，本院
判決如左：
    主  文
乙○○無罪。
    理  由
一公訴意旨略以︰被告乙○○於民國八十八年五月二十一日下午七時十分許，在台
    中市○○街一五一號住處守衛室，因告訴人甲○○之客戶停車擋住大樓之出入，
    告訴人前往理論時與之發生爭吵，竟萌瞋念，動手毆打告訴人，致告訴人受左臉
    頰軟組織挫傷等之傷害，因認被告涉有刑法第二百七十七條第一項之傷害罪嫌。
二按犯罪事實應依證據認定之，無證據不得推定其犯罪事實；又不能證明被告犯罪
    者，應諭知無罪之判決，刑事訴訟法第一百五十四條第三百零一條第一項分別
    定有明文。次按告訴人之告訴，係以使被告受刑事訴追為目的，是其陳述是否與
    事實相符，仍應調查其他証據以資審認，最高法院五十二年台上字第一三○○號
    著有判例可參。
三、訊據被告固供承有於前揭時、地與告訴人甲○○發生爭執之事實不諱，惟堅決否
    認有何右揭傷害之犯行，辯稱：伊確實有與告訴人拉扯，手有高舉，但沒有毆打
    告訴人，是告訴人自己衝撞到警衛室的門；而伊曾出面檢舉告訴人買的房子有違
    章部分，告訴人可能因此挾怨報復等語。經查：本案告訴人固指稱有遭被告出手
    毆打，且提出診斷證明書一紙證明其受有傷害，然告訴人所舉之目擊證人即大樓
    警衛丙○到庭證稱：我有看到他們在拉扯，但沒有看到他們在打架，也沒有看到
    被告打告訴人的臉部等情，可見證人丙○並無法證明被告有出手毆打告訴人之情
    事。另告訴人雖陳稱案發當時有一群住戶圍觀，但迄今仍無法向本院陳報目擊證
    人姓名年籍資料，以供本院調查。又告訴人所購買之房子確有部分沒有權狀，曾
    遭被告檢舉乙節，已據告訴人陳述在卷，顯見告訴人與被告之間確實曾有嫌隙。
    從而，縱告訴人確受有傷害，亦難僅憑告訴人片面之指述即認係被告故意毆打所
    致。是被告所辯，尚非全屬無憑，堪予採信。此外，本院復查無其他積極證據足
    資證明被告有何右揭傷害之犯行，揆諸首揭說明，被告犯罪不能證明，應為無罪
    之諭知。
四、據上論斷，應依刑事訴訟法第三百零一條第一項，判決如主文。
本案經檢察官李斌到庭執行職務。
中    華    民    國      八十九      年      二      月      二       日
                                  台灣台中地方法院刑事第六庭
                                      法  官  許 秀 芬
右正本證明與原本無異。
如不服本判決，應於判決送達後十日內，向本院提出上訴狀，上訴於台灣高等法院台
中分院(須附繕本)。
                                      書記官
中    華    民    國      八十九      年      二      月      三       日


司法院資訊處製作；財團法人民間司法改革基金會備份。
